【裁判字號】    89,台上,1307
【裁判日期】    890309
【裁判案由】    偽造文書
【裁判全文】
最高法院刑事判決                              八十九年度台上字第一三○七號
    上  訴  人  甲○○
    選任辯護人  陳信亮律師
右上訴人因偽造文書案件，不服台灣高等法院中華民國八十八年十二月十五日第二審
判決（八十八年度上訴字第三八八六號，起訴案號：台灣新竹地方法院檢察署八十七
年度偵緝字第一號），提起上訴，本院判決如左：
    主  文
上訴駁回。
    理  由
按刑事訴訟法第三百七十七條規定，上訴於第三審法院，非以判決違背法令為理由，
不得為之，是當事人提起第三審上訴，應以原判決違背法令為理由，係屬法定要件。
如果上訴理由狀並未依據卷內訴訟資料，具體指摘原判決不適用何種法則或如何適用
不當，或所指原判決之違法情事，顯與法律規定得為第三審上訴理由之違法情形不相
適合時，均應認其上訴為違背法律上之程式，予以駁回。本件原判決綜合調查證據之
結果，維持第一審依牽連犯關係從一重論處上訴人甲○○共同連續行使偽造私文書，
足以生損害於他人罪刑，駁回其在第二審之上訴，已詳敘所憑之證據及認定之理由，
並對上訴人否認犯罪之辯詞，如何不足採信，均已依據卷內資料，詳予指駁，從形式
上觀察，並無任何違背法令之處。而中華民國八十年罪犯減刑條例以犯罪時間在中華
民國七十九年十月三十一日以前者，方有其適用，該條例第二條定有明文。又牽連犯
之一部分行為在中華民國七十九年十一月一日以後，或犯罪行為之結果發生於該日以
後，不得適用該條例減刑。本件依原判決認定之事實，上訴人犯罪之時間，持續至民
國八十年九月三十日止，自無從依上開條例減刑之餘地，原審未予減刑，並無不合。
又量刑輕重，係屬事實審法院得依職權自由裁量之事項，茍已斟酌刑法第五十七條各
款所列情狀而未逾越法定刑度，不得遽指為違法。而共同正犯因情節不同，法院於科
刑時仍應審酌刑法第五十七條各款情狀，為各被告量刑輕重之標準。本件原判決已審
酌上訴人犯罪之動機、手段、所生損害及犯罪後猶飾詞狡辯且未賠償被害人損害等一
切情狀，在法定刑內科處與另案判決之共同正犯黃信溢相同之有期徒刑三年，核無違
法可言。上訴意旨，並未依據卷內資料具體指摘原判決如何違背法令，徒憑己意，對
於原審刑罰裁量權之行使為指摘，自非適法之第三審上訴理由，其上訴違背法律上之
程式，應予駁回。
據上論結，應依刑事訴訟法第三百九十五條前段，判決如主文。
中      華      民      國    八十九    年      三      月      九      日
                              最高法院刑事第七庭
                                  審判長法官  謝  家  鶴
                                        法官  洪  文  章
                                        法官  花  滿  堂
                                        法官  陳  世  淙
                                        法官  洪  佳  濱
      右正本證明與原本無異
                                              書  記  官
中      華      民      國    八十九    年      三      月    二十四    日


司法院資訊處製作；財團法人民間司法改革基金會備份。
